臺灣臺南地方法院刑事判決
111年度交訴字第185號
公  訴  人  臺灣臺南地方檢察署檢察官
被      告  林孟弘



上列被告因公共危險案件，經檢察官提起公訴（111年度偵字第1
4417號），本院判決如下：
    主  文
林孟弘駕駛動力交通工具發生交通事故，致人傷害而逃逸，處有
期徒刑柒月。
    事實及理由
壹、程序部分：
    本件係經被告林孟弘於準備程序為有罪之表示，而經本院裁
    定以簡式審判程序加以審理，依刑事訴訟法第273條之2、第
    159條第2項之規定，不適用傳聞法則有關限制證據能力之相
    關規定。
貳、實體部份：
一、本件犯罪事實及證據，除就證據部分補充「被告於審理中之
    自白」外，其餘均引用起訴書之記載。
二、論罪科刑部分：
　㈠核被告所為，係犯刑法第185條之4第1項前段之駕駛動力交通
    工具發生交通事故致人傷害而逃逸罪。
　㈡爰審酌被告駕車肇事致被害人張豈翌受傷後，雖有立即停車
    ，惟竟未停留在現場協助處理傷患或報警前來處理，亦未留
    下姓名或任何聯絡方式，即逕行逃離肇事現場，罔顧被害人
    之安全，法治觀念欠缺，又念及被告於偵查中雖為否認，然
    於審理中業知坦承犯行認錯，未無端耗費司法資源，犯後態
    度尚非完全惡劣，再考量被告先前並無相同性質之犯罪前科
    ，有臺灣高等法院被告前案紀錄表1份可稽，而被害人所受
    之傷勢固非久治難癒，惟未對被害人為實質之補償，復兼衡
    被告自述其係高職畢業、無子女、入監前從事招牌工人而無
    人須行扶養之智識程度及家庭經濟狀況等一切情狀，量處如
    主文所示之刑。
據上論斷，應依刑事訴訟法第273條之1第1項、第299條第1項前
段、第310之2、第454條第2項，刑法第185條之4第1項前段，判
決如主文。
本案經檢察官蘇烱峯到庭執行職務
中　　華　　民　　國　　111 　年　　9 　　月　　30　　日
                  刑事第十一庭  法　官  陳威龍
以上正本證明與原本無異。
如不服本判決應於收受本判決後20日內向本院提出上訴書狀，並
應敘述具體理由。其未敘述上訴理由者，應於上訴期間屆滿後20
日內向本院補提理由書狀（均須按他造當事人之人數附繕本）「
切勿逕送上級法院」。 
                                書記官  黃瓊蘭
中　　華　　民　　國　　111 　年　　10　　月　　3 　　日
附錄論罪科刑法條：
刑法第185條之4第1項：
駕駛動力交通工具發生交通事故，致人傷害而逃逸者，處6月以
上5年以下有期徒刑；致人於死或重傷而逃逸者，處1年以上7年
以下有期徒刑。　
（附件）
臺灣臺南地方檢察署檢察官起訴書
                                    111年度偵字第14417號
　　被　　　告　林孟弘　男　46歲（民國00年0月0日生）
　　　　　　　　　　　　住臺南市○市區○○里○○000○0號
                        （現於法務部○○○○○○○○戒治　中）
　　　　　　　　　　　　國民身分證統一編號：Z000000000號
上列被告因肇事逃逸案件，已經偵查終結，認應提起公訴，茲將
犯罪事實及證據並所犯法條分敘如下：
　　　　犯罪事實
一、林孟弘於民國110年12月24日下午1時24分許，駕駛車牌號碼
    000-0000號自用小客車，沿臺南市中西區大同路1段22巷由
    東向西行駛，行經臺南市○○區○○路0段00巷0號前，本應注意
    車前狀況，並隨時採取必要之安全措施，而依當時日間天氣
    晴、乾燥無缺陷之柏油路面、視距良好、無障礙物之路況，
    並無不能注意之情形，竟疏未注意及此，碰撞前方步行之張
    豈翌左腳，致其受有左足壓砸傷、左大拇指擦傷、疑左足第
    5蹠骨線狀骨折等傷害（過失傷害部分，未據告訴）。詎林
    孟弘明知肇事致人受傷，竟未下車察看，亦未留下聯絡方式
    及停留現場等候警方處理，復基於肇事逃逸之犯意，逕自離
    開現場，嗣經警循線查獲。
二、案經臺南市政府警察局第二分局報告偵辦。
　　　　證據並所犯法條
一、證據清單及待證事實：
編號 證據名稱 待證事實 1 被告林孟弘於警詢及偵查中之供述。 坦承於上開時間，駕駛上開車輛經過上開地點，惟辯稱不知有撞到被害人張豈翌等語。 2 證人即被害人張豈翌於警詢中之證述。 證明全部犯罪事實。 3 證人葉欣憲、胡鎧麟、王俊賢、蔡誠聰於警詢中之證述。 證明上開車輛於上開時間係由被告所使用之事實。  協議書1份、車輛保管契約書2份。  4 道路交通事故現場圖、調查報告表(一)、(二)、本署勘驗筆錄各1份、現場及車損照片7張、監視器畫面截圖6張。 證明本件車禍發生之經過，且車禍發生後，被告未留待現場處理即行離開之事實。 5 洪外科醫院診斷證明書1份。 證明告訴人因本件車禍受有如犯罪事實欄所載傷害之事實。 
二、核被告所為，係犯刑法第185條之4第1項前段之肇事逃逸罪
    嫌。
三、依刑事訴訟法第251條第1項提起公訴。
　　此　致
臺灣臺南地方法院
中　　華　　民　　國　 111　　年　　7　　 月　　28　　日
                              檢察官　張　佳　蓉
本件證明與原本無異
中　　華　　民　　國　 111　　年　　8 　　月　　9 　　日
　　　　　　　　　　　　　　　書記官  李　智　聖
附錄本案所犯法條　　
刑法第185條之4第1項
駕駛動力交通工具發生交通事故，致人傷害而逃逸者，處 6 月
以上 5 年以下有期徒刑；致人於死或重傷而逃逸者，處 1 年以
上 7 年以下有期徒刑。